Minutes et répertoires du notaire Adrien LAMARE, 8 mai 1773 - 1er mars 1811 (étude XXV)
Archives nationales
- Répertoire(s) d'Adrien LAMARE, 8 mai 1773 - 1er mars 1811; MC/RE/XXV/2 - MC/RE/XXV/3
  - Répertoire. an VII, nivôse - 1811, 1er mars, 1er nivôse an VII (21 décembre 1798) - 1er mars 1811; MC/RE/XXV/3
    - Inventaire après décès (12 vacations) de Jean-François Malen à la requête de Marie-Françoise Changey, sa veuve, demeurant rue et l'hôtel Saint Thomas du Louvre., 20 avril 1809
      22 juillet 1813, procès-verbal d'ouverture des opérations de liquidation et partage de la succession de Jean François Malen. Marie Françoise Changey, sa veuve en 2èmes noces, veuve en 1ères noces de Jean-Pierre Brunet, demeurant à Paris, rue et hôtel Saint-Thomas du Louvre, n° 38, RE/XXV/4.
      inventaire après décès; liquidation; Malen, Jean François; Changey, Marie Françoise; Brunet, Jean Pierre
    - Inventaire après décès (4 vacations) de Marie-Charlotte Lecocq veuve en premières noces de François-Toussaint Moulin en secondes d'Alexis Privat à la requête de François Moulin demeurant grande rue Verte, n° 44, 1er juin 1809
      inventaire après décès; Verte (rue); Lecocq, Marie-Charlotte; Moulin, François-Toussaint; Privat, Alexis; Moulin, François
    - Inventaire après décès (5 vacations) de René-Pierre Bardou à la requête de Madeleine-Jérôme Haron sa veuve demeurant rue du Faubourg Saint Honoré, n° 125, 4 juillet 1809
      inventaire après décès; Bardou, René Pierre; Haron, Madeleine Jérôme
    - Inventaire après décès (8 vacations) de Marie-Anne-Josèphe LeMarchand épouse de Pierre-Michel Roussel demeurant rue du Marché des Jacobins Saint-Honoré, n° 1., 18 juillet 1809
      inventaire après décès; LeMarchand, Marie-Anne-Josèphe; Roussel, Pierre-Michel
    - Inventaire après décès (3 vacations) de Pierre-Jean DeBonnaire à la requête de Marie-Catherine DeBonnaire sa soeur germaine veuve de Jean Legay demeurant rue du Faubourg Saint Jacques, n° 283, 26 septembre 1809
      23 mars 1813, procès-verbal d'ouverture des opérations de liquidation et partage entre les héritiers de Pierre Jean de Bonnaire et de Marie Brigitte Joseph Savary, son épouse, RE/XXV/4.
      inventaire après décès; liquidation; Bonnaire, Pierre Jean de; Bonnaire, Marie Catherine de; Legay, Jean; Savary, Marie Brigitte Joseph
    - Inventaire après décès (13 vacations) de Catherine Lesueur veuve en premières noces de Jean-Dominique Buret et en secondes de André-François Dorigny, décédée, rue Saint-Louis, n° 7, division des Tuileries., 7 octobre 1809
      30 novembre 1809, liquidation et partage.
      inventaire après décès; liquidation; Saint-Louis (rue); Lesueur, Catherine; Buret, Marie-Catherine; Dorigny, André-François
    - Inventaire après décès (8 vacations) de Marie-Louise Hagard à la requête de Jacques-Michel Gerboux, son époux, demeurant rue de la Vieille Monnaie, n° 9, 10 novembre 1809
      inventaire après décès; Vieille-Monnaie (rue de la); Hagard, Marie Louise; Gerboux, Jacques Michel
    - Inventaire après décès (8 vacations) de Michel-Brice Vernhes rue Faubourg du Roule., 13 novembre 1809
      21 octobre 1809, dépôt du testament.
      inventaire après décès; testament; Faubourg-du-Roule (rue du); Vernhes, Michel-Brice
    - Inventaire après décès (4 vacations) de Anne-Geneviève Robert à la requête de Pierre-Louis Prand, son époux, demeurant rue Thiroux, n°4, 15 décembre 1809 - 16 décembre 1809
      inventaire après décès; Thiroux (rue); Robert, Anne Geneviève; Prand, Pierre Louis
    - Inventaire après décès (2 vacations) de Michel Bonfin demeurant rue de Chaillot n° 70, 13 février 1810
      inventaire après décès; Chaillot (rue de); Bonfin, Michel
    - Procès-verbal de défaut et inventaire après décès de Anne-Vincent Métivier épouse de Charles Delachesnaye demeurant rue du Faubourg du Roule, n° 27., 13 février 1810 - 15 février 1810
      inventaire après décès; Faubourg-du-Roule (rue du); Métivier, Anne Vincent; Delachesnaye, Charles
    - Inventaire après décès (9 vacations) de Marie-Catherine DeBonnaire veuve de Jean Legay., 28 février 1810
      inventaire après décès; Bonnaire, Marie Catherine de; Legay, Jean
    - Inventaire après décès (4 vacations) de Félix Deheigny demeurant rue de Sèvres n° 31, à la requête de Eloy Labitte et Marie-Margueritte Leroy sa femme., 14 mars 1810 - 15 mars 1810
      inventaire après décès; Sèvres (rue de); Deheigny, Félix; Labitte, Eloi; Leroy, MarieMarguerite
    - Liquidation et partage de la succession de Philippe Jaquet et de Marie Thérèse Boutroy, son épouse., 22 mars 1810
      liquidation; partage; Jaquet, Philippe; Boutroy, Marie Thérèse
    - Partage de la succession de Henry Anne Salomon DelaTullaye., 31 mars 1810
      partage; DelaTullaye, Henri Anne Salomon
    - Inventaire après décès (9 vacations) de Marie-Anne-Dorothée Lamblet épouse Alexandre Guillemain demeurant rue Montmartre, n° 59., 12 avril 1810
      inventaire après décès; Montmartre (rue); Lamblet, Marie Anne Dorothée; Guillemain, Alexandre
    - Inventaire après décès (2 vacations) de Pierre Legendre, capitaine, à la requête de Marie-Claire Chevallier sa veuve demeurant rue du Faubourg du Roule, n° 44., 4 juin 1810
      inventaire après décès; Faubourg-du-Roule (rue du); Legendre, Pierre; Chevallier, Marie Claire
    - Inventaire après décès (5 vacations) de Michel Deschamps à la requête de Marie-Charlotte Cheret sa veuve demeurant rue du Faubourg Saint Honoré, n°18., 26 juin 1810 - 9 juillet 1810
      inventaire après décès; Deschamps, Michel; Cheret, Marie Charlotte
    - Inventaire après décès (2 vacations) de Marie Anne Louise Chefsailles, épouse de Guillaume Lefoullon; demeurant rue de la Madeleine, n°11., 4 août 1810
      inventaire après décès; Madeleine (rue de la); Lefoullon, Guillaume; Chefsailles, Marie Anne Louise
    - Inventaire après décès (2 vacations) de René-Georges Coutelle, arrivé à Paris le 10 septembre 1810, à la requête de Thérèse Coutelle, logée à Paris rue des Saussaies n ° 5. Continuation d'inventaire dudit Coutelle et de Honorée Elisabeth Nivelon, son épouse, décédée à Versailles le 1er septembre 1808., 15 septembre 1810 - 8 novembre 1810
      15 juin 1811, liquidation, RE/XXV/4.
      inventaire après décès; liquidation; Saussaies (rue des); Coutelle, René Georges (....1810); Coutelle, Thérèse; Nivelon, Honorée Elisabeth (....-1808)
    - Inventaire après décès (5 vacations) de Marguerite Pizi à la requête de Jacques Laurens, son époux en secondes noces, demeurant rue du Faubourg Saint Honoré, n° 419., 4 octobre 1810
      11 octobre 1810, liquidation et partage.
      inventaire après décès; liquidation; Pizi, Marguerite; Laurens, Jacques
    - Inventaire après décès (8 vacations) de Nicolas Rodier, à la requête de Thérèse-Jeanne-Catherine Dallot sa veuve demeurant rue du Faubourg Saint Honoré, n° 100., 17 octobre 1810
      23 janvier 1811, liquidation et partage.
      inventaire après décès; liquidation; Rodier, Nicolas; Dallot, Thérèse Jeanne Catherine
    - Inventaire après décès (5 vacations) de Marie Françoise Dubos, à la requête de Jean-Claude Maitre, son époux en secondes noces, demeurant rue du Faubourg Saint Jacques, n° 244., 21 novembre 1810 - 22 novembre 1810
      inventaire après décès; Dubos, Marie Françoise; Maitre, Jean Claude
    - Inventaire après décès de Jacques-Joseph Fleury à la requête de Marie-Anne Barbier, demeurant rue du Faubourg Saint Honoré, n° 106, 27 novembre 1810
      inventaire après décès; Fleury, Jacques Joseph; Barbier, Marie-Anne
    - Inventaire après décès (4 vacations) de Louis-Mathieu Leroy et de Marie-Louise Buisson sa femme, avant veuve de Louis-Michel Barré., 14 décembre 1810 - 17 décembre 1810
      inventaire après décès; Leroy, Louis Mathieu; Buisson, Marie Louise; Barré, Louis Michel
    - Liquidation et partage de la succession de Jean-Baptiste Bourdet et Marie Françoise Lesueur, son épouse., 26 décembre 1810
      liquidation; partage; Bourdet, Jean-Baptiste; Lesueur, Marie Françoise
    - Inventaire après décès (3 vacations) de Charles Sébastien Aveline. A la requête de Joséphine Denant, sa veuve, demeurant rue de la Vieille Monnaie, n° 9., 19 janvier 1811 - 22 janvier 1811
      inventaire après décès; Vieille-Monnaie (rue de la); Denant, Charles Sébastien; Denant, Joséphine
    - Liquidation après décès de Vielmine Gerturde Donkelaer épouse de Charles Louis Amelot, herboriste, demeurant à Paris, rue du Faubourg Saint-Honoré, n° 35., 5 juin 1811
      liquidation; Donkelaer, Vielmine Gerturde; Amelot, Charles Louis; herboriste